Inventaris van het archief van het Keramisch Instituut TNO, 1947-1962
Nationaal Archief, Den Haag
- Machines, Apparaten, Materialen, etc., L
  - Doos 118, 118
    - Slagenteller 07.353.6 corr.18-12-46 - 31-1-47 h.m.
    - fa. Slangen, Gouda corr.12-3-51 - 10-2-60 h.m.
    - Slijptafels 07.353.6 corr.11-3-57 - 6-11-58 h.m.
  - Doos 119, 119
    - Smit, Nijmegen corr.21-5-48 - 13-10-59 h.m.
    - Smit, Nijmegen corr.28-10-59 - 16-12-65 h.m.
    - Soxhlet apparaten 07.353.6 corr.19-6-52 - 14-7-52 h.m.
    - H. Spengler, Sucy-en-Brie (Frankrijk) corr.6-3-49 - 31-3-49 h.m.
    - Spuitpistolen 07.353.6 corr. brochures10-9-46 - 10-12-51 h.m.
    - Steatiet 07.353.6 broch.1955 h.m.
    - Steenafsnijder 07.353.6 corr.23-5-50 h.m.
    - Steenplankjes 07.353.6 corr.15-11-51 - 23-4-58 h.m.
  - Doos 120, 120
    - Steenzagen 07.353.6 corr.25-10-46 - 25-1-60 h.m.
    - Stoomketel 07.353.6 corr.27-2-47 - 11-3-49 h.m.
    - Stophorloges 07.353.6 corr.22-3-46 - 1-10-46 h.m.
    - Strengpersen 07.353.6 Documentatie alfabetisch (!?!)1948-1960, ordner
    - Synchroonmotortje 07.353.6 corr. 28-1-46 - 6-1-49 h.m.
    - Thermometers corr. op naam leverancier1946-1960 h.m.
  - Doos 121, 121
    - Thermostaten 07.353.6 corr. 4-1-46 - 9-12-55 h.m.
    - Transformatoren 07.353.6 alf. naar leverancier1949-1959 h.m.
    - Trekmeters 07.353.6 corr.6-11-51 - 28-7-60 h.m.
    - Trillingsinstallaties 07.353.6 corr.8-12-48 - 18-2-49 h.m.
    - Vacuumpompen (o.a. waterstraalpompen) 07.353.6 corr.26-4-46 - 21-4-58 h.m.
    - Variator (voor vacuumstrengpers) 07353.6 corr.6-8-49 - 24-8-59 h.m.
    - Velometer (snelheidsmeter) 07.353.6 corr.1946-1961 h.m.
    - Ventilator 07.353.6 corr. alfab.1947-1959 h.m.
    - Verdampingsmeter 07.353.6 corr.13-3-52 - 26-3-52
    - Verfwals 07.353.6 corr. 6-1-47 - 16-1-47 h.m.
    - Verweringsapparaat (voor bouwplaten) 07.353.6 corr.1946 h.m.
    - Viscosimeter 07.353.6 corr.5-11-45 - 9-10-58 h.m.
    - Vlamfotometer corr.27-9-50 - 22-3-57 h.m.
  - Doos 122, 122
    - Vochtigheidsmeter 07.353.6 corr.21-5-47 - 6-1-60 h.m.
    - Voormalen 07.353.6 corr.5-2-54 h.m.
    - Vriesinstallatie-koelkasten 07.353.6 corr.19-11-43 - 2-7-52 h.m.
    - Weerstandbankje 07.353.6 corr.7-3-47 - 29-1-58 h.m.
    - IJzerstofscheiding 07.353.6 corr.21-4-49 - 19-3-52 h.m.
    - Zakmeter 07.353.6 corr. 10-10-51 - 25-2-52 h.m.
    - Zeefgaas 07.353.6 corr.19-7-52 - 3-10-63 h.m.
- TOEGEVOEGDE STUKKEN
  - Doos 123, 123
    - XK 01 Organisatie
    - XK 043.053 Notulen van directievergaderingen.1941-1954
  - Doos 124, 124
    - XK 043.053 Notulen van directievergaderingen 1955-1963
  - Doos 125, 125
    - XK 043.6 Benoemingen van directie- en bestuursleden
    - XK 047 Financiën
    - XK 043.02 Organisatie van vergaderingen
    - XK 049 Contactcommissie Baksteenindustrie 1947-1951
  - Doos 126, 126
    - XK 049 Contactcommissie Baksteenindustrie1952-1963
  - Doos 127, 127
    - XK 049 Contactcommissie Fijnkeramische Industrie1952-1963
  - Doos 128, 128
    - XK 049 overige commissies
    - XK 055 Rapporten
    - XK 055.5 Jaarverslagen